【裁判字號】    96,訴,1541
【裁判日期】    980623
【裁判案由】    違反槍砲彈藥刀械管制條例
【裁判全文】
臺灣臺南地方法院刑事判決              96年度訴字第1541號
公  訴  人  臺灣臺南地方法院檢察署檢察官
被      告  丙○○
選任辯護人  莊信泰律師
            賴鴻鳴律師
            黃俊達律師
上列被告因違反槍砲彈藥刀械管制條例案件，經檢察官提起公訴
（96年度偵字第9328號），本院判決如下：
    主  文
丙○○未經許可，持有可發射子彈具有殺傷力之手槍壹支（含彈
匣壹只，槍枝管制編號0000000000號），累犯，處有期徒刑參年
陸月，併科罰金新臺幣陸萬元，罰金如易服勞役，以新臺幣壹仟
元折算壹日，扣案之手槍壹支（含彈匣壹只，槍枝管制編號0000
000000號）沒收。
    事  實
一、丙○○曾因竊盜案件，經臺灣臺中地方法院以民國94年度易
    字第1734號刑事判決判處有期徒刑5月確定，並於95年4月20
    日執行完畢。詎其仍不知悔改，復未經許可而持有具有殺傷
    力之改造手槍1把（含彈匣1只，槍枝管制編號0000000000號
    ）及土造子彈5顆（其中4顆具殺傷力，1顆不具殺傷力），
    其友人乙○（已歿）於96年4月13日某時許，以電話向其邀
    約在臺南市○○○○道附近「戀愛汽車旅館」見面，其遂攜
    帶其所有紅色絨布袋及面紙盒包裝之上開改造手槍1把（含
    彈匣1只）及土造子彈5顆前往赴約，於丙○○快到「戀愛汽
    車旅館」時，乙○打電話給丙○○，表示要改在「夏卡爾汽
    車旅館」見面，惟丙○○因恐遭埋伏不同意，以電話聯絡乙○將見面地點改在臺南市○區○○○街25號旁公園。其於到
    達上開公園後，將上開以紅色絨布袋及面紙盒包裝之改造手
    槍1支（含彈匣1只）及土造子彈5顆，藏置在臺南市○區○○○街25號旁草叢，嗣於同日15時30分許，在臺南市○區○○○街25號旁，為警盤查並在臺南市○區○○○街25號旁草
    叢，查獲其持有之上開以紅色絨布袋及面紙盒包裝之改造手
    槍1支（含彈匣1只）及土造子彈5顆（嗣經送鑑定，其中4顆
    具殺傷力，1顆不具殺傷力）。
二、案經高雄市政府警察局左營分局移送臺灣臺南地方法院檢察
    署檢察官偵查起訴。
    理  由
一、訊據被告丙○○矢口否認其有為上開犯行，辯稱上開手槍及
    子彈均非屬於其所有，其亦未持有上開手槍及子彈云云。
二、經查：
(1)、被告丙○○有為上開事實欄一所載之犯行，有搜索扣押筆錄
    、扣押物品目錄表、小紙片3張（分別以鉛筆寫有「卓ㄩˋ
    ㄒㄩㄢˇ」、「卓智ㄨㄟˊ」、「哈哈哈大ㄆㄤˋ子」）、
    現場照片30張附卷可稽，並有改造手槍1支（含彈匣1只）、
    土造子彈5顆（嗣送鑑定均已試射）及紅色絨布袋及面紙盒
    各1 個扣案可資佐證。
(2)、上開扣案之槍枝，經送內政部警政署刑事警察局鑑定結果，
    認係改造手槍（槍枝管制編號0000000000號，含彈匣一個）
    由仿FN廠半自動手槍製造之槍枝，換裝土造金屬槍管而成，
    經裝填具底火之適用彈殼測試，可擊發，應可供擊發適用子
    彈使用，研判具殺傷力。送鑑子彈伍顆，以性能檢驗法檢測
    ，認均係土造子彈，具直徑7.9±O.5mm金屬彈頭; 採樣貳顆
    以試射法試射壹顆，可擊發，認具殺傷力; 壹顆，無法擊發
    ，認不具殺傷力。有該局96年5月10日刑鑑字第09600 62837
    號槍彈鑑定書1份及照片6張附卷可稽。又上開未試射之子彈
    3顆，經本院送請內政部警政署刑事警察局再為鑑定，經該
    局實際試射結果，可擊發，認具殺傷力，有該局97年1月10
    日刑鑑字第0960192747號函及照片2張附卷可憑。
(3)、查被告丙○○於96年4月13日22時警詢時供稱：96年4月13
    日15時許在臺南市○區○○○街25號前公園旁，伊站在公園
    前伊所駕駛的4156-SV號自小客車旁，當時警方開車到伊車
    旁，警方下車表明身分，對伊實施盤查，伊又打開伊所駕駛
    之4156-SV號自小客車車門讓警方看車內，但警方並未在伊
    車上發現任何違禁品，警察又問伊在這裡時有走過哪裡，伊
    跟警方說先前有走進公園內，後來又走到公園對面裕華三街
    25號旁草叢想要小便，警方就要伊跟他們一起去伊走過的地
    方看看，結果在伊想要小便的草叢旁裡，發現有一只面紙盒
    ( 紅色)，警方在該面紙盒 (紅色)內發現有一個紅色絨布袋
    裝有1支改造手槍及子彈。伊有3個小孩，姓名為卓智瑋、卓
    毓萱、卓政彥。該裝有1支改造手槍及子彈的紅色絨布袋是
    伊的沒錯，是洪先生在伊家中拿走的，伊不知洪先生之姓名
    、住址及如何聯絡。伊於警方在紅色絨布袋裡發現那三張紙
    片時，才確定紅色絨布袋是伊所有。其於96年10月9日檢
    察官偵查中供稱：（檢察官問：你所有之絨布袋為何會放置
    在臺南市○○○街25號旁草叢）？被告答：因為我之前曾經
    介紹女孩子給乙○認識，他們後來發生糾紛，乙○於96年3
    、4月間到我臺南縣七股鄉十份村十份17號之4住處找我2次
    ，第一次他向我探聽該女子下落，第二次他問我何人會修理
    槍枝? 我沒有告訴他，他要走的時候，看到上開絨布袋放在
    門邊，他就向我要，我也答應就給他帶走，我沒有問他要絨
    布袋做何用，他也沒有說。後來我們就沒再聯絡，直到96年
    4月13日他打電話給我說他要買車，因為我有經營中古車買
    賣，96年4月13日當天我們約在仁德交流道附近的汽車旅館
    ，因為乙○的女朋友在該汽車旅館內，我不想進去，他就叫
    我到臺南市○○○街25號旁公園等他，他快到時，他車子並
    沒有停下只見他一直在講電話，我站在車邊等他，後來左營
    分局的人就到了。（檢察官問：你與乙○兩人何人先到臺南
    市○○○街25號旁？被告答：是我說不願意到仁德鄉○○道
    附近汽車旅館，然後乙○就叫我到附近公園等他，我就自己
    先到臺南市○○○街25號旁公園等他，因為尿急就到旁邊草
    叢尿尿。
(4)、證人即高雄市政府警察局左營分局偵查隊小隊長蘇俊仰於
    96年10月9日檢察官偵查中證稱：96年4月12日有一位線民（
    乙○）向我們檢舉有一位綽號「泰仔」要販賣改造槍枝給他
    ，或是請他介紹買家，我們就請線民與「泰仔」聯絡，當天
    因為太晚沒有聯絡上，我就請線民隔天再與泰仔聯絡，到了
    隔日中午聯絡上約在臺南縣仁德交流道附近路旁見面，之後
    我有向附近汽車旅館經理表明身分希望可以借他們場所辦案
    ，但被他們拒絕，後來我們又改約在臺南市○○○街25號附
    近某汽車旅館見面，到了之後，檢舉人自己先行開車進去休
    息，我們警察埋伏在外，檢舉人說泰仔開一部銀色自小客車
    ，後來我們沒有等到人。之後，檢舉人打電話告訴我們說，
    泰仔發現汽車旅館外怪怪的，他已將槍枝丟在臺南市○○○
    街25號旁草叢，泰仔說要帶檢舉人過去看，我就跟檢舉人說
    你不要坐泰仔的車，你要自己開車過去，等我們確定泰仔是
    何人，而且泰仔有帶槍來的時候，你再告訴我們，我們再衝
    過去逮捕泰仔。檢舉人看到泰仔要去拿槍的時候，他就打電
    話通知我們，我們就衝過去抓泰仔，然後檢舉人馬上開車走
    掉，泰仔可能查覺有異，就沒有過去拿槍，走回他車子旁邊
    ，後來我們在泰仔的車上沒有找到槍枝，就打電話問檢舉人
    ，檢舉人告訴我們說，泰仔告訴他說，槍枝放在對面的草叢
    內，所以我們才會帶同泰仔到對面草叢起出槍枝。檢舉人乙○在96年8月死亡，檢舉時他不願意作筆錄因為怕被人報復
    ，他也不願意領取檢舉獎金。當天乙○只有一個人並沒有跟
    其他女生在一起，而且臺南市○○○街25號旁公園距該汽車
    旅館有600公尺以上而且有轉彎。（檢察官問：乙○是否一
    直在你們警察監控之下）？證人答：是，而且我們有跟他到
    汽車旅館櫃台，乙○並沒有到臺南市○○○街25號旁公園草
    叢。丙○○當初在警詢時一直否認該紅色絨布袋是他的，後
    來我們在絨布袋內找到紙條且上面有丙○○小孩的名字，他
    才承認紅色絨布袋是他所有。其於本院97年5月28日審理
    時證稱：96年4月13日因線民乙○說有人要賣他槍枝，問我
    們有沒有要查緝而去臺南市○區○○○街查緝槍枝，因為他
    說只有買一支槍，所以沒有聲請監聽。這一件沒有乙○之檢
    舉函或是檢舉筆錄，他說怕危害他的人身安全。96年4月13
    日我們坐兩台車去臺南市○區○○○街，沒有和乙○同車，
    我們和乙○各自開車從高雄下臺南交流道時，在中山路與文
    華路口，到第一個地點「戀愛汽車旅館」時，乙○打電話給
    被告說我現在要到「戀愛汽車旅館」了，我們就去向「戀愛
    汽車旅館」的經理表明說我們是警察希望他們配合辦案，可
    是經理不配合，所以我們往前走到「夏卡爾汽車旅館」，乙○就打電話給被告說改約在這裡，我們和乙○開不同的車，
    彼此用行動電話聯絡。（辯護人問：你在哪裡看到被告）？
    證人答：「夏卡爾汽車旅館」門口，當時我們埋伏在「夏卡
    爾汽車旅館」，被告開車經過。（辯護人問：為何會去裕華
    三街25號）？證人答：乙○跟我們說被告到「夏卡爾汽車旅
    館」時覺得那邊怪怪的，所以就跟乙○說不要進去「夏卡爾
    汽車旅館」，要改約別的地方，且被告的車停在「夏卡爾汽
    車旅館」對面等乙○，他們在一起到裕華三街25號附近。並
    證稱：到裕華三街25號附近時，我們下車看到被告站在車旁
    邊，我們請他出示證件，他說他沒有帶，且他的玻璃窗是透
    明的，我們往裡面看沒有看到什麼東西，當時在他車旁沒有
    發現槍枝。我以電話問乙○說被告沒有槍枝，乙○說還沒有
    到裕華三街之前被告已經將槍枝放在公園那邊，我們還沒有
    到裕華三街之前，乙○說有看到被告把車停在路邊，正要走
    到對面空地去，可能是看到我們開車經過，所以沒有走過到
    空地去，我們就問被告說你在這裡時有去過哪裡，他說有去
    對面空地小便，我們就去對面空地找，找到1個面紙盒裡面
    有1個袋子裡面有包槍枝及子彈。乙○的兩支電話是00000
    00000號及0000000000號，警方是以我的手機0000000000號
    聯絡乙○，當時接受乙○檢舉的警員只有我，查緝過程其他
    3人是偵查員丁○○、偵查佐甲○○，另一名警員名字我忘
    記了。當時乙○的女友沒有在汽車旅館裡面，乙○是1個人
    到臺南，乙○有進去「夏卡爾汽車旅館」等語。
(5)、證人即當時左營分局偵查隊偵查員丁○○於本院98年1月6日
    審理時證稱：96年4月13日有到臺南市○○○街取締槍枝，
    當時的小隊長為蘇俊仰，一開始小隊長帶領我們與他的線民
    約在「戀愛汽車旅館」，討論取締槍枝，打算在「戀愛汽車
    旅館」裡面攔被告的車，因為「戀愛汽車旅館」的人不同意
    ，我們就約在「夏卡爾汽車旅館」，但是被告比較小心，就
    與我們約在裕華三街，後來有在被告停車對面的草叢裡面查
    到槍枝。根據小隊長畫的圖，草叢距離「夏卡爾汽車旅館」
    約4百公尺，距離「戀愛汽車旅館」應該沒有超過1公里，小
    隊長在車裡有與他的線民聯絡。現場查獲的槍枝用紅色面紙
    盒及紅色絨布袋包裝，裡面還有三張小紙條，寫有「卓ㄩˋ
    ㄒㄩㄢˇ」、「卓智ㄨㄟˊ」、「哈哈哈大ㄆㄤˋ子」，被
    告有承認紅色絨布袋是他的。（辯護人問：線民在當天有無
    離開你的視線）？證人答：我們到第二間汽車旅館時他有下
    車與小隊長聯絡事情，要約被告到「夏卡爾汽車旅館」時，
    被告不要，說要到裕華三街，線民一直都有在我的視線範圍
    。（辯護人問：如何找到那包東西）？證人答：在車子找不
    到東西，又在裕華公園找也沒有，就問被告到裕華公園有去
    哪裡，被告說他有在草叢裡面小便，我們就到草叢裡面找，
    找到那包東西。
(6)、證人即高雄市政府警察局左營分局偵查佐甲○○於本院98年
    1月6日審理時證稱：96年4月13日有到臺南市查緝槍枝，小
    隊長帶我們去查緝，情資來源是小隊長的線民提供的。一開
    始約在臺南的交流道下面，本來要約對方到汽車旅館，我們
    等了很久，對方說汽車旅館怪怪的，就改約在附近公園。一
    開始約在汽車旅館是小隊長與他的線民乙○決定的。（檢察
    官問：地點如何約定）？證人答：我們在汽車旅館外等了很
    久，線民就打電話跟小隊長說對方要改在附近公園，我們才
    跟他們的車到公園。（檢察官問：三個地點是由何人決定）
    ？證人答：第一、二個地點是我們決定的，第三個地點是被
    告決定的。（檢察官問：你們有無可能自己放槍枝在公園）
    ？證人答：不可能，因為我們根本不知道會約在公園。（檢
    察官問：依你辦案的經驗本件有無可能是栽贓）？證人答：
    我們不知道會約在公園，且依當天情況，乙○不可能知道會
    約在公園。（審判長問：你們在臺南市○○○街25號前面盤
    查被告時是否3名員警都在場）？證人答：是。（審判長問
    ：到起出槍枝地點時的任務分配為何）？證人答：我們一起
    走過去，都在被告旁邊。我們對被告盤查後，經過被告同意
    ，他打開車子讓我們看，我們用目視搜尋，但是依我們辦案
    的經驗，雖然在車子裡面沒有發現，有時他們會先把槍枝放
    在附近，拿到錢之後在要人家去那裡拿槍，所以我們在公園
    附近找，就問被告有到哪裡，被告說他有到附近上廁所，帶
    我們走到他上廁所的地方，我們就在附近查看，小隊長就在
    旁邊找到一個面紙盒，覺得重重的有點怪，我們才過去看。
    （審判長問：被告有無承認面紙盒裡面的槍是他的）？證人
    答：沒有。（審判長問：如何確定槍枝是被告的）？證人答
    ：被告一開始不承認，我們有採集槍枝上的指紋，但是指紋
    沒辦法比對，後來又在裡面找到3張被告小孩寫的小紙條，
    被告才說紅色絨布袋是他的，是乙○之前去他家拿的等語。
(7)、查乙○於96年7月23日死亡，有戶籍資料1份附卷可稽。又
    被告於98年4月7日經法務部調查局測謊，經測試未能獲致有
    效生理反應圖譜，無法據以研判有無說謊，有該局98年4月
    14日調科參字第09800212960號函附卷可稽，自不能以該測
    謊結果對其資為有利或不利之證據。又證人蘇俊仰所使用之
    0000000000號與乙○使用的0000000000號及0000000000號手
    機，於96年4月13日計有23次之聯絡，有通聯調閱查詢單附
    卷可稽，另證人蘇俊仰、丁○○、甲○○3人上開所證述之
    情節相符，顯然被告之行動一直在證人等之監控下。被告雖
    稱該絨布袋是乙○向其要的，其答應給乙○的，惟其並無法
    舉證以實其說，自難遽以採信。參以被告看見紅色絨布袋裡
    發現扣案之三張小紙片時即確定該紅色絨布袋是其所有，足
    見其知道三張小紙片上寫有「卓ㄩˋㄒㄩㄢˇ」、「卓智ㄨ
    ㄟˊ」、「哈哈哈大ㄆㄤˋ子」等字是其子女所寫之字，才
    確定紅色絨布袋是其所有。再者，被告與乙○並未在第一個
    約定之地點見面，經臨時改為第二個地點後又再變更為第三
    個地點，是第二及第三個地點並非乙○事前能與警方決定，
    更不可能在極短時間由他人或警方預先放置槍、彈栽贓。因
    乙○已於96年7月23日死亡且無其檢舉書面或筆錄，雖不能
    證明被告持有上開槍、彈是要賣給乙○，惟綜上所述，上開
    槍、彈係由被告持有，並為證人蘇俊仰、丁○○、甲○○等
    人查獲之事實則足以認定。被告空言否認，自不足採信。事
    證明確，被告犯行洵堪認定。
三、核被告之所為，係犯槍砲彈藥刀械管制條例第8條第4項之未
    經許可持有可發射子彈具有殺傷力之手槍罪及同條例第12條
    第4項之未經許可持有具有殺傷力之子彈罪（起訴書於犯罪
    事實欄謂「不具殺傷力之土造子彈5顆」，經到庭之檢察官
    更正，並追加起訴法條在卷）。被告一行為，同時持有具有
    殺傷力之改造手槍1枝及具有殺傷力之子彈4顆，因而觸犯上
    開2罪名，屬想像競合犯，應依刑法第55條規定，從一重依
    未經許可持有可發射子彈具有殺傷力之手槍罪處斷。又被告
    曾因竊盜案件，經臺灣臺中地方法院以94年度易字第1734號
    刑事判決判處有期徒刑5月確定，並於95年4月20日執行完畢
    之事實，有臺灣高等法院被告前案紀錄表在卷可稽，其於執
    行完畢後，5年以內故意再犯本件有期徒刑以上之罪，為累
    犯，應依刑法第47條第1項之規定，加重其刑。審酌被告之
    品行、犯罪之動機、目的、手段，其智識教育程度為國中畢
    業、生活經濟狀況不佳，其持有具有殺傷力之槍、彈，對於
    社會安寧秩序及人身安全造成之潛在性危害非輕，且被告事
    後復毫無悔意等一切情狀，爰量處如主文所示之刑，並就罰
    金刑部分諭知易服勞役之折算標準。扣案之改造手槍1枝（
    含彈匣1只，槍枝管制編號0000000000號）既經鑑定均認具
    有殺傷力，核屬違禁物，依刑法第38條第1項第1款之規定並
    宣告沒收。至於送鑑定經試射之土造子彈，其中1顆無殺傷
    力，非屬違禁物；另4顆雖有殺傷力，惟已試射擊發，不復
    為完整之子彈，已無殺傷力，非屬違禁物，爰不併為沒收之
    宣告。另被告所有之紅色絨布袋及面紙盒個1個，僅係放置
    上開槍、彈用，並非供犯罪所用之物，自不得宣告沒收。
據上論斷，應依刑事訴訟法第299條第1項前段，槍砲彈藥刀械管
制條例第8條第4項、第12條第4項，刑法第11條前段、第55條、
第47條第1項、第42條第3項、第38條第1項第1款，判決如主文。
本案經檢察官戊○○到庭執行職務
中    華    民    國    98    年    6    月    23     日
                  刑事第一庭    審判長法  官  林英志
                                      法  官  彭喜有
                                      法  官  林勝利
以上正本證明與原本無異。
如不服本判決應於收受本判決後10日內向本院提出上訴書狀，並
應敘述具體理由。如未敘述上訴理由者，應於上訴期間屆滿後20
日內向本院補提理由書狀（均須按他造當事人之人數附繕本）「
切勿逕送上級法院」。
                                      書記官  陳世勳
中    華    民    國    98    年    6    月    23     日
附錄本案論罪科刑法條全文：
槍砲彈藥刀械管制條例第8條
未經許可，製造、販賣或運輸鋼筆槍、瓦斯槍、麻醉槍、獵槍、
空氣槍或第4條第1項第1款所定其他可發射金屬或子彈具有殺傷
力之各式槍砲者，處無期徒刑或5年以上有期徒刑，併科新臺幣1
千萬元以下罰金。
未經許可，轉讓、出租或出借前項所列槍枝者，處5年以上有期
徒刑，併科新臺幣1千萬元以下罰金。
意圖供自己或他人犯罪之用，而犯前2項之罪者，處無期徒刑或7
年以上有期徒刑，併科新臺幣1千萬元以下罰金。
未經許可，持有、寄藏或意圖販賣而陳列第1項所列槍枝者，處3
年以上10年以下有期徒刑，併科新臺幣700萬元以下罰金。
第1項至第3項之未遂犯罰之。
槍砲彈藥刀械管制條例第12條
未經許可，製造、販賣或運輸子彈者，處1年以上7年以下有期徒
刑，併科新臺幣500萬元以下罰金。
未經許可，轉讓、出租或出借子彈者，處6月以上5年以下有期徒
刑，併科新台幣300萬元以下罰金。
意圖供自己或他人犯罪之用，而犯前2項之罪者，處3年以上10年
以下有期徒刑，併科新臺幣700萬元以下罰金。
未經許可，持有、寄藏或意圖販賣而陳列子彈者，處5年以下有
期徒刑，併科新臺幣300萬元以下罰金。
第1項至第3項之未遂犯罰之。


司法院資訊處製作；財團法人民間司法改革基金會備份。
